臺灣高等法院民事裁定　　　　　　
110年度勞聲字第55號
聲  請  人  姜榮昇  
上列聲請人因與相對人復興保全股份有限公司間訴訟救助抗告事
件（本院110年度勞抗字第81號），聲請訴訟救助，本院裁定如
下：
    主  文
聲請駁回。
    理  由
一、聲請意旨：伊與相對人因臺灣臺北地方法院（下稱臺北地院
　　）108年度補字第1678號確認僱傭關係存在等事件涉訟（下
    稱系爭訴訟），系爭訴訟於民國110年8月12日裁定命伊5日
    內補繳第一審裁判費新臺幣（下同）10萬3667元，伊聲請訴
    訟救助，經臺北地院110年度救字第1948號裁定駁回，伊對
    此提起抗告（本院110年度勞抗字第81號，下稱系爭抗告事
    件）。伊為中低收入戶，無資力支出系爭抗告事件訴訟費用
    ，且非顯無勝訴希望，爰聲請訴訟救助云云。
二、按「當事人無資力支出訴訟費用者，法院應依聲請，以裁定
    准予訴訟救助，但顯無勝訴之望者，不在此限」、「勞工符
    合社會救助法規定之低收入戶、中低收入戶，或符合特殊境
    遇家庭扶助條例第四條第一項之特殊境遇家庭，其聲請訴訟
    救助者，視為無資力支出訴訟費用」，民事訴訟法第107條
    第1項、勞動事件法第14條第1項分別定有明文。次按，若非
    挪用自己或家族所必須之生活費，將無法支出訴訟費用，且
    無籌措款項以支出訴訟費用之信用技能，方能謂之為無資力
    支出訴訟費用。至於低收入戶標準乃行政主管機關為提供社
    會救助所設立之核定標準，與有無資力支出訴訟費用之認定
    非必相關（最高法院97年度台聲字第963號裁定意旨參照）
　　。又所謂無資力係指窘於生活，且缺乏經濟信用者而言（最
    高法院43年台抗字第152號判例參照）。
三、經查，聲請人主張其為中低收入戶，固然提出110年度臺北
    市松山區中低收入戶證明書影本以為釋明（見本院卷第9、1
    3頁）。惟此乃行政主管機關為提供社會救助所設立之核定
    標準，且聲請人於系爭訴訟所涉及最高法院109年度台抗字
    第3號事件，即委任蘇信誠律師為訴訟代理人（見本院卷第1
    7-20頁再抗告狀、第21頁委任狀、第23-25頁裁定書），益
    證聲請人具有相當經濟能力或信用；聲請人復未釋明在系爭
    訴訟進行中，其經濟或信用狀況發生重大變遷之情事，應認
    前開低收入戶證明書與聲請人實際資力狀態不符，其顯非勞
    動事件法第14條第1項所定視為無資力支出訴訟費用人。聲
    請人既非窘於生活且缺乏經濟信用之人，難認其無資力支付
    系爭抗告事件抗告費1000元；是以聲請人聲請訴訟救助，不
    應准許。
四、從而，本件聲請為無理由，應予駁回。爰裁定如主文。
中　　華　　民　　國　　110 　年　　11　　月　　30　　日
                  勞動法庭  
                      審判長法　官  李慈惠
                            法　官  謝永昌　　　
                            法　官  吳燁山　　　
正本係照原本作成。
如不服本裁定，應於收受送達後10日內向本院提出抗告狀，並應
繳納抗告費新臺幣１千元。
中　　華　　民　　國　　110 　年　　11　　月　　30　　日
　　　　　　　　　　　　　  書記官  莊雅萍